【裁判字號】    89,易,1307
【裁判日期】    890915
【裁判案由】    傷害等
【裁判全文】
臺灣臺北地方法院刑事判決                        八十九年度易字第一三七號
    公  訴  人  臺灣臺北地方法院檢察署檢察官
    被      告  丁○○
    選任辯護人  何榮源律師
右列被告因妨害公務等案件，經檢察官提起公訴（八十八年度偵字第二０二七０號）
，本院判決如左：
    主  文
丁○○無罪。
    理  由
一、公訴意旨略以：被告丁○○於民國（下同）八十八年八月十三日下午四時三十分
    許，駕駛車號ＤＴ－一七七七號自小客車，行經台北市○○○路○段二０八號其
    所經營之自由風格餐飲店前，明知執行勤務中之台北市政府警察局交通助理人員
    告訴人甲○○為公務員，因不服告訴人取締其於該處路段違規停車，竟與姓名年
    籍不詳之成年男子基於共同之犯意聯絡，推由該男子向告訴人恐嚇稱以後若再來
    取締，就要叫人修理等語，並共同基於傷害之犯意聯絡，由該男子撥打電話召來
    另二名姓名年籍不詳之成年男子，當場施強暴毆打告訴人，而對公務員依法執行
    職務時，施以強暴脅迫，並致告訴人受有頸部酸痛之傷害，因認被告涉有刑法第
    一百三十五條第一項之妨害公務及同法第二百七十七條第一項之傷害罪嫌。
二、按犯罪事實應依證據認定之，無證據不得推定其犯罪事實，刑事訴訟法第一百五
    十四條定有明文。又認定不利於被告之事實，須依積極證據，茍積極證據不足為
    不利於被告事實之認定時，即應為有利於被告之認定，更不必有何有利之證據；
    且告訴人之告訴，係以使被告受刑事訴追為目的，是其陳述是否與事實相符，仍
    應調查其他事實以資審認，始得為不利被告之認定，最高法院分別著有三十年上
    字第八一六號及五十二年台上字第一三００號判例可參。次按刑法上共同正犯之
    成立，以有意思之聯絡及行為之分擔為要件，除共同實施犯罪行為者外，其就他
    人之行為負共犯之責者，以有意思聯絡為要件，若事前並未合謀，實施犯罪行為
    之際，又係出於行為者獨立之意思，則即令事先知情且於實施犯罪時在場，仍不
    負共犯之責，亦有最高法院十八年上字第六七三號、十九年上字第六九四號、二
    十年上字第一八二九號、三十年上字第二一三二號等判例可資參照。訊據被告丁
    ○○雖坦承於上開時、地為告訴人甲○○取締違規停車，惟堅決否認有何妨害公
    務或傷害犯行，辯稱：伊僅看見三位伊不認識之男子與告訴人爭吵，質問告訴人
    怎麼可以這樣罵女孩子，伊即與友人陳惠娟先行離開，沒有看見他們互毆等語。
三、本件公訴人認被告丁○○涉有右開罪嫌，係以告訴人甲○○之指訴，及卷附台北
    市立中興醫院診斷證明書一紙、照片二張等為證，惟查：
    （一）本件案發當日被告本人並無對於告訴人出言脅迫，或出手實施強暴之行為
          等情，迭據告訴人於警詢、偵訊及本院審理時陳述明確，應為真實，則被
          告本身並未下手實施妨害公務或傷害等犯罪行為一節，已堪認定。
    （二）卷附中興醫院診斷證明書一紙記載告訴人有「頸部酸痛」現象，及照片二
          張攝得告訴人所指稱出手毆打其之二姓名年籍不詳男子等情，除得以做為
          告訴人當日曾遭該二名男子毆打之佐證外，顯然尚不足以做為推論被告與
          該二男子有何共同謀議犯罪行為之證據；從而本件得以推論告訴人所指稱
          三姓名年籍不詳成年男子之脅迫、強暴犯行，係與告訴人基於共同犯意聯
          絡所為之證據，僅有告訴人有關出言脅迫之男子是從自由風格餐飲店出來
          、該男子曾和被告交談、該男子自稱係該店的人、被告說告訴人是自找的
          、另二男子也從自由風格餐飲店方向過來等陳述而已。
    （三）核諸告訴人上開陳述，不僅為被告堅決否認，且與證人陳惠娟及乙○○（
          自由風格餐飲店店長）所證述「（當天是否另有被告男性親友一人在咖啡
          店內？）沒有，只有廚師是男的」及「（當天是否另有被告男性親友在咖
          啡店內？）沒有。只有純粹客人」、「（員工性別？當時是否有男性員工
          在場？）四位女性員工，二位男性廚師，廚師下午二時至五時休息，不在
          店內」等情節不符，加以經本院函令台北市政府警察局松山分局向中國信
          託商業銀行調借設於案發地點附近監視攝影機當日攝製之錄影帶，因時日
          過久銷燬而無法取得，有台北市政府警察局松山分局函一紙附卷可稽，又
          本院傳訊證人即被告唯一兄弟丙○○到庭，告訴人亦表示證人丙○○並非
          當日實施犯罪之人，顯然告訴人上開指述內容，尚乏其他積極證據足資佐
          證；則揆諸前揭判例，自不得僅憑告訴人上開指述，遽而認定被告確有與
          告訴人所指稱三男子共同謀議犯罪之行為。
    綜上所述，本件尚無充分之積極證據，足以認定被告有何下手實施或共同謀議妨
    害公務及傷害等犯罪之行為，此外，本院復查無其他證據，足認被告確有公訴人
    起訴之犯行，不能證明被告犯罪，依法應為無罪之諭知。
據上論斷，應依刑事訴訟法第三百零一條第一項判決如主文。
本案經檢察官張紹斌到庭執行職務。
中      華      民      國      八十九      年      九      月   十五   日
                                臺灣臺北地方法院刑事第  庭
                                          法  官  楊  代  華
右正本證明與原本無異。
如不服本判決，應於判決送達後十日內，向本院提出上訴狀。
                                          書記官  許  博  為
中      華      民      國      八十九      年      九      月   二十   日


司法院資訊處製作；財團法人民間司法改革基金會備份。
